臺灣新竹地方法院刑事判決　　　　　　100年度簡上字第127號
上　訴　人　臺灣新竹地方法院檢察署檢察官
上　訴　人
即　被　告　吳智傑
上列上訴人因被告恐嚇案件，不服本院竹北簡易庭100 年度竹北
簡字第231 號民國100 年6 月13日第一審簡易判決（聲請簡易判
決處刑書案號：100 年度偵字第2343號），提起上訴，本院管轄
第二審之合議庭判決如下：
    主  文
上訴駁回。
    事實及理由
一、本案經本院審理結果，認原審依刑法第305 條規定，論處被
    告觸犯恐嚇危害安全犯行，且適用刑事訴訟法第449 條第1
    項前段、第3 項、第454 條第2 項，刑法第305 條、第41條
    第1 項前段，刑法施行法第1 條之1 第1 項、第2 項前段等
    規定，判處被告有期徒刑3 月，如易科罰金，以新臺幣1 千
    元折算1 日，認事用法均無違誤，所量刑度亦無違法或顯然
    不當之處，爰引用原審判決書記載之事實、證據及理由（如
    附件）。
二、檢察官循告訴人之請求稱：被告於原審經判決有期徒刑3 月
    後，仍不知改過，多次以0000000000、0000000000號行動電
    話撥打或傳簡訊予告訴人，每日多達10至20通，內容有意、
    無意令人感到不安，可見被告並不知反省改過，犯後態度不
    佳，原審僅量處有期徒刑3 月顯然過輕等語，而提起上訴。
    被告雖承認犯罪，然主張：伊與告訴人交往多年，付出甚多
    ，伊不甘分手，情急之下方口出惡言，已經知錯；上開2 支
    行動電話係伊母親之行動電話，伊母親不會傳送簡訊，伊於
    原審判決後僅有傳1 、2 封簡訊給告訴人請求和解，並沒有
    繼續撥打電話或傳送簡訊騷擾告訴人；又伊家中經濟狀況不
    佳，希望法院從輕量刑等語，而提起上訴。
三、經查：
  (一)量刑之輕重，係事實審法院得依職權自由裁量之事項，茍已
    斟酌刑法第57條各款所列情狀而未逾越法定刑度，則不得遽
    指為違法；又刑罰之量定屬法院自由裁量之職權行使，但仍
    應審酌刑法第57條所列各款事由及一切情狀，為酌量輕重之
    標準，並非漫無限制，在同一犯罪事實與情節，如別無其他
    加重或減輕之原因，下級法院量定之刑，亦無過重或失輕之
    不當情形，則上級法院對於下級法院之職權行使，原則上應
    予尊重（最高法院72年臺上字第6696號判例、85年度臺上字
    第2446號判決意旨參照）。
  (二)本案原審認定被告自99年12月13日晚上7 時35分起至同晚8
    時52分許止，以其行動電話0000000000號接續傳送6 通恫嚇
    告訴人簡訊之犯行，已斟酌被告不思理性處理男女分手問題
    ，竟以傳送簡訊方式恫嚇告訴人，造成告訴人內心害怕心理
    痛苦，行為乃有不該，另斟酌被告行為時僅為20歲，年輕容
    易一時衝動失慮，犯後已經坦承犯罪，及被告之學經歷、家
    庭背景、犯罪動機等情狀，判處被告有期徒刑3 月，如易科
    罰金，以新臺幣1 千元折算1 日，其認事用法均無違誤，量
    刑亦無失當之處；再者，檢察官主張被告於原審判決後繼續
    以首開2 支電話騷擾告訴人，然均未見檢察官提出任何證據
    或聲請調查證據以實其說。因此，本院經綜合考量後，認檢
    察官循告訴人之請求，以原審判決過輕提起上訴，被告主張
    原審判決過重提起上訴，均無理由，均應予以駁回。
  (三)至於告訴人所述被告有繼續騷擾伊之行為，倘構成犯罪，告
    訴人自仍可檢具相關證據另行提出告訴，併此敘明。
據上論斷，應依刑事訴訟法第455 條之1 第1 項、第3 項、第36
8 條、第373 條，判決如主文。
本案經檢察官邱志平到庭執行職務。
中    華    民    國  100     年    10    月    19    日
                  刑事第五庭  審判長法  官  黃美盈
                                    法  官  傅伊君
                                    法  官  蔡川富
以上正本證明與原本無異。
不得上訴。
中    華    民    國   100    年    10    月    19    日
                                    書記官  劉雅文